臺灣新竹地方法院刑事判決
                                    110年度金訴字第325號
公  訴  人  臺灣新竹地方檢察署檢察官
被      告  白  昆




上列被告因違反洗錢防制法等案件，經檢察官提起公訴（110年
度偵字第8579號），本院依簡式審判程序判決如下：
    主  文
白昆幫助犯洗錢防制法第十四條第一項之洗錢罪，處有期徒刑參
月，併科罰金新臺幣壹萬元，罰金如易服勞役，以新臺幣壹仟元
折算壹日。緩刑貳年。 
    事實及理由
一、本件犯罪事實及證據，除犯罪事實欄一、第1至4行應更正「
    白昆明知一般人無故取得他人金融帳戶使用之行徑常與財產
    犯罪之需要密切相關，且取得他人帳戶資料之目的在於方便
    取得贓款及掩飾犯行不易遭人追查，竟基於對提供帳戶予他
    人使用，他人若持以犯罪亦無違反其本意之不確定幫助詐欺
    犯意與幫助掩飾詐欺取財所得去向之洗錢犯意，於民國110
    年1月24日，在新竹市…」；證據並所犯法條欄應補充「被告
    白昆於本院審理時之自白、通訊軟體對話紀錄翻拍照片11張
    、證人黃怡萍轉帳紀錄翻拍照片1張」外，餘均引用檢察官
    起訴書之記載（如附件）。
二、論罪科刑
（一）核被告白昆所為，係犯刑法第339條第1項、第30條第1項
      前段之幫助詐欺取財罪、洗錢防制法第14條第1項、刑法
      第30條第1項前段之幫助洗錢罪。又被告係以一行為而觸
      犯上開2罪名，為想像競合犯，應依刑法第55條之規定，
      從一重論以幫助洗錢罪。
（二）減輕事由：
　　1.幫助犯
　　　被告幫助他人洗錢犯行，為幫助犯，應依刑法第30條第2
      項規定，按正犯之刑減輕之。
　  2.洗錢防制法第16條第2項之減刑事由
　　　按洗錢防制法第16條第2項規定：「犯前二條之罪，在偵
      查或審判中自白者，減輕其刑」。查被告就上開幫助洗錢
      之犯行，於本院訊問時自白，本院認符合洗錢防制法第16
      條第2項之規定，應依法遞減輕其刑。
（三）爰審酌被告明知近年來國內多有詐欺犯案，均係使用人頭
      帳戶以作為收受不法所得款項之手段，竟仍為幫助他人詐
      欺、幫助掩飾詐欺取財所得去向之洗錢犯行，供詐欺犯取
      得所騙之財物，助長詐欺惡行，對於社會秩序之擾亂不言
      而喻，惟念被告犯後坦承犯行，態度尚可，復考量本件被
      害人遭詐騙之金額，兼衡被告有工程師、保全之工作經歷
      ，暨其犯罪之動機、目的、手段、品行、生活狀況（警詢
      自陳家庭經濟狀況為小康）、智識程度為大學畢業等一切
      情狀，量處如主文所示之刑，並就罰金部分諭知易服勞役
      之折算標準，以資懲儆。
（四）被告前未曾因故意犯罪受有期徒刑以上刑之宣告，有臺灣
      高等法院被告前案紀錄表1份附卷足稽，其因一時失慮致
      罹刑章，雖迄未賠償被害人所受之損害，然被害人仍得依
      民事程序向被告求償，本院念及其於審理時坦承犯罪，堪
      認頗有悔意，經此偵審程序之教訓後，應能知所警惕，信
      無再犯之虞，因認其所受宣告之刑以暫不執行為適當，爰
      依刑法第74條第1項第1款之規定，併予宣告緩刑2年，以
      勵自新。
據上論斷，應依刑事訴訟法第273條之1第1項、第299條第1項前
段、第310條之2、第454條第2項，判決如主文。
本案經檢察官洪期榮提起公訴，檢察官葉益發到庭執行職務。
中　　華　　民　　國　　110 　年　　12　　月　　28　　日
                  刑事第七庭  法　官  王子謙
以上正本證明與原本無異。
如不服本判決應於收受本判決後20日內向本院提出上訴書狀，上
訴書狀應敘述具體理由。上訴書狀未敘述上訴理由者，應於上訴
期間屆滿後20日內補提理由書狀於本院（均須按他造當事人之人
數附繕本）「切勿逕送上級法院」。
中　　華　　民　　國　　110 　年　　12　　月　　28　　日
                              書記官  廖宜君 
附錄本案論罪科刑法條全文：
洗錢防制法第14條
有第二條各款所列洗錢行為者，處七年以下有期徒刑，併科新臺
幣五百萬元以下罰金。
前項之未遂犯罰之。
前二項情形，不得科以超過其特定犯罪所定最重本刑之刑。

刑法第339條
意圖為自己或第三人不法之所有，以詐術使人將本人或第三人之
物交付者，處五年以下有期徒刑、拘役或科或併科五十萬元以下
罰金。
以前項方法得財產上不法之利益或使第三人得之者，亦同。
前二項之未遂犯罰之。
（附件）
臺灣新竹地方檢察署檢察官起訴書
                                     110年度偵字第8579號
    被      告  白　昆  男  58歲（民國00年00月00日生）
                        籍設高雄市○○區○○路000巷0號（
                          高雄○○○○○○○○○）
                        居新竹市○○區○○○街000號2樓B4
                        國民身分證統一編號：Z000000000號
上列被告因違反洗錢防制法等案件，業經偵查終結，認應提起公
訴，茲將犯罪事實及證據並所犯法條分敘如下：
        犯罪事實
一、白昆可預見一般人取得他人金融機構帳戶使用之行徑，常與
    財產犯罪密切相關，且取得他人帳戶之目的在於收取贓款及
    掩飾犯行以規避追查，竟基於幫助詐欺及幫助洗錢之未必故
    意，於民國110年1月24日，在新竹市○○區○○路0段000號之統
    一超商門市內，依通訊軟體「LINE」上暱稱「林文至」之真
    實姓名年籍不詳之人指示，將其名下合作金庫商業銀行股份
    有限公司（下稱合庫銀行）帳號0000-0000-00000號帳戶之
    金融卡，寄送予「林文至」指定之詐騙集團成員，密碼則透
    過「LINE」告知「林文至」。嗣上開詐騙集團成員取得上開
    帳戶資料後，即意圖為自己不法之所有，撥打電話與黃怡萍
    聯絡，假冒電商業者，誆稱：因內部疏失導致訂單錯誤，需
    依指示匯款，以取消訂單云云，致黃怡萍陷於錯誤，匯款多
    筆，其中於110年1月28日，匯款新臺幣2萬6,123元至上開合
    庫銀行帳戶，旋將款項提領。
二、案經臺東縣警察局關西分局報告偵辦。
        證據並所犯法條
一、訊據被告白昆固坦承有將上開合庫銀行帳戶之金融卡及密碼
    提供予「林文至」之事實，惟矢口否認上揭犯行，辯稱：我
    要辦理貸款，對方說我信用不良，說可以透過遠東商銀幫我
    辦理貸款，他說要幫我作帳面資料，也擔心我把錢領走，叫
    我將提款卡寄給他等語。惟查，被告於偵查中自白其於寄出
    上開帳戶資料前，已知對方要用以製作「帳面資料」，以利
    向遠東商銀申辦貸款，足認被告於提供上開帳戶資料之時，
    主觀上已知悉對方擬將上開帳戶資料用於不法行為，而被告
    仍提供上開帳戶資料，其有幫助詐欺及幫助洗錢之未必故意
    甚明。又黃怡萍遭詐騙而匯款至被告名下上開合庫銀行帳戶
    等事實，業據證人黃怡萍於警詢證述明確，並有上開合庫銀
    行帳戶新開戶建檔登錄單、交易明細各1份附卷可稽，是被
    告犯嫌堪予認定。
二、核被告所為，係犯刑法第30條第1項及刑法第339條第1項之
    幫助詐欺取財、刑法第30條第1項及洗錢防制法第2條第2款
    暨同法第14條第1項之幫助洗錢等罪嫌。被告以一提供帳戶
    之行為，同時涉犯上開2罪名，為想像競合犯，請依刑法第5
    5條規定從較重之幫助洗錢罪處斷。
三、依刑事訴訟法第251條第1項提起公訴。
    此  致
臺灣新竹地方法院
中    華    民    國   110    年    9     月   10    日
　　　　　　　　　　　　　　　檢　察　官   洪期榮
本件證明與原本無異
中　　華　　民　　國　 110　　年　　9 　　月　24 　　日
　　　　　　　　　　　　　　　書　記　官   嚴瑜道

參考法條： 
洗錢防制法第14條
有第二條各款所列洗錢行為者，處 7 年以下有期徒刑，併科新
臺幣 5 百萬元以下罰金。
前項之未遂犯罰之。
前二項情形，不得科以超過其特定犯罪所定最重本刑之刑。

洗錢防制法第2條
本法所稱洗錢，指下列行為：
一、意圖掩飾或隱匿特定犯罪所得來源，或使他人逃避刑事追訴
    ，而移轉或變更特定犯罪所得。
二、掩飾或隱匿特定犯罪所得之本質、來源、去向、所在、所有
    權、處分權或其他權益者。
三、收受、持有或使用他人之特定犯罪所得。

中華民國刑法第339條
（普通詐欺罪）
意圖為自己或第三人不法之所有，以詐術使人將本人或第三人之
物交付者，處 5 年以下有期徒刑、拘役或科或併科 50 萬元以
下罰金。
以前項方法得財產上不法之利益或使第三人得之者，亦同。
前二項之未遂犯罰之。

中華民國刑法第30條
（幫助犯及其處罰）
幫助他人實行犯罪行為者，為幫助犯。雖他人不知幫助之情者，
亦同。
幫助犯之處罰，得按正犯之刑減輕之。